臺灣士林地方法院小額民事判決　　　　　　96年度小字第53號
原　　　告　甲○○
被　　　告　乙○○
法定代理人　丙○○
上列當事人間損害賠償事件，本院於96年3月26日言詞辯論終結
，判決如下：
    主  文
原告之訴駁回。
訴訟費用由原告負擔。
    事  實  及  理  由
一、原告起訴主張：被告於民國95年8 月3 日晚上9 時許，騎乘
    車牌號碼CWZ-917 號機車，後載訴外人方咨云，行經台北市
    ○○路○段與忠孝西路口，因闖紅燈，致撞上由原告駕駛之
    車牌號碼3G-5738 號營小客車，致原告生損害即修復費用新
    台幣（下同）28,140元，又原告賠償訴外人方咨云25,000元
    ，亦應由被告分擔一半，原告就前二者僅於30,000元之範圍
    內請求被告賠償等語。並聲明：被告應給付原告30,000元，
    及自起訴狀繕本送達翌日起至清償日止按年利率5%計算之利
    息。
二、被告主張：本件被告並未闖紅燈，是原告有過失，故原告前
    與被告談妥和解，已賠被告修機車費用11,000元，及慰問金
    5,000 元，如今竟又回頭主張被告應賠償其30,000元，並無
    理由，又訴外人方咨云受傷，被告亦賠償其25,000元，原告
    要求被告再分擔原告所賠25,000元之一半，亦無理由等語。
    並聲明：駁回原告之訴。
三、按當事人主張有利於己之事實者，就其事實負有舉證之責任
    ，民事訴訟法第277 條定有明文。原告主張車禍係因被告闖
    紅燈所造成，故被告應負損害賠償責任云云，然為被告所否
    認，辯稱係原告闖紅燈才發生車禍等語。經查，被告於民國
    95年8 月3 日晚上9 時許，騎乘車牌號碼CWZ-917 號機車，
    後載訴外人方咨云，行經台北市○○路○段與忠孝西路口，
    與原告之車牌號碼3G-5738 號營小客車發生車禍等情，業據
    本院調閱台灣士林地方法院檢察署95年度偵字第14610 號偵
    查卷宗內交通事故資料查明，固可認為被告確實有騎機車撞
    擊原告所駕營小客車發生車禍之事實。惟就車禍發生之原因
    ，被告於95年8 月3 日車禍當天在中興醫院製作交通事故談
    話紀錄表時，即稱其東向西遵行之號誌燈是圓形綠燈，伊車
    要直行，突然看到3G-5738 號車由右邊行駛過來，伊煞車不
    及而撞上該車左後車門等語，已否認其有闖紅燈之事實，有
    交通事故談話紀錄表可稽，況原告若認為車禍係因被告之過
    失，其何需先與被告和解並單方賠償被告機車修理費及慰問
    金？原告所為實與其主張相互矛盾，且原告並未舉證證明車
    禍確實是被告闖紅燈所導致，依前揭舉證責任之分配，自無
    從認為原告之主張為可採。至於原告聲請將本件送交車禍鑑
    定過失歸責云云，然查，兩造就車禍原因之爭執，僅在究係
    何人闖紅燈此一事實，但其既為過去瞬間發生之事實，依現
    有資料已無從還原，亦非鑑定所能確認，應認並無送交車禍
    鑑定之必要，附此敘明。從而，原告主張車禍原因係被告闖
    紅燈，被告應賠償原告車損及分擔其付與乘客方咨云之和解
    金半數云云，並無理由，應予駁回。
四、據上論結，原告之訴為無理由，依民事訴訟法第78條判決如
    主文。
中　　華　　民　　國　　96　　年　　4 　　月　　9 　　日
                  簡易庭  法  官  高愈杰
以上正本證明與原本無異。
如不服本判決，應於送達後20日內，向本院提出上訴狀，並表明
上訴理由（上訴理由應表明一、原判決所違背之法令及具體內容
。二、依訴訟資料可認為原判決有違背法令之具體事實。），如
於本判決宣示後送達前提起上訴者，應於判決送達後20日內補提
上訴理由書（須附繕本），如未於上訴後20日內補提合法上訴理
由書，法院得逕以裁定駁回上訴。
中　　華　　民　　國　　96　　年　　4 　　月　　12　　日
                          書記官  高楚安
附錄：
一、民事訴訟法第436條之24第2項：
　　對於小額程序之第一審裁判上訴或抗告，非以其違背法令為
    理由，不得為之。
二、民事訴訟法第436條之25：
　　上訴狀內應記載上訴理由，表明下列各款事項：
　　(一)原判決所違背之法令及其具體內容。
　　(二)依訴訟資料可認為原判決有違背法令之具體事實。
